臺灣高等法院臺南分院民事判決　九十三年度上字第九二號　 Ｋ
　　　上　訴　人
　　　即被上訴人　乙　○　○
　　　　　　　　　丙　○　○
　　　訴訟代理人　蘇　新　竹　律師
　　　　　　　　　張　清　富　律師
　　　被上訴人即
　　　上　訴　人　甲　○　○
　　　訴訟代理人　丁　○　○
右當事人間請求侵權行為損害賠償事件，上訴人對於民國九十二年十二月三十一日臺
灣嘉義地方法院第一審判決（九十二年度訴字第五六七號）提起上訴，本院於九十三
年九月二十一日言詞辯論終結，判決如下：
    主    文
上訴駁回。
第二審訴訟費用由兩造各自負擔。
    事    實
甲、上訴人即被上訴人乙○○、丙○○部分：
  一、上訴聲明
    (一)原判決不利於上訴人乙○○、丙○○部分廢棄。
    (二)右廢棄部分，被上訴人甲○○應再給付上訴人乙○○新台幣（下同）六萬九千
      一百五十九元，給付上訴人丙○○三百四十七萬六千一百七十元，及均自民國
      九十二年六月二十一日起至清償日止，按年息百分之五計算之利息
    (三)廢棄部分第一、二審訴訟費用均由被上訴人甲○○負擔
    (四)請准供擔保宣告假執行
  二、答辯聲明：
    (一)上訴駁回。
    (二)第二審訴費用由對造負擔。
  三、陳述：
    (一)被上訴人甲○○於民國（下同）九十一年八月三十日上午十時五十五分許，駕
      駛其所有車牌號碼５Ｑ─六一九六號自用小客車，沿嘉義縣水上鄉南和村十五
      之十號之工廠門前道路由北往向南行駛，途經該路與產業道路交岔路口，竟疏
      未注意車前狀況，未讓直行車先行，而貿然快速左轉，致撞及途經該處由上訴
      人乙○○所騎後載上訴人丙○○之機車，並拖行十餘公尺，因而造成乙○○受
      有右跟七公分撕裂傷、右下肢挫傷、左下肢大片瘀傷，及丙○○受有右脛骨與
      骨上端開放性骨折，術後合併右膝創傷性膝關節炎及右膝僵直、左臉撕裂傷、
      左眼眼球凹陷、左眼眼窩骨折等之傷害，被上訴人甲○○過失行為業經判處罪
      刑在案。由於被上訴人甲○○之不法侵害，造成上訴人之損害，自應由被上訴
      人甲○○負賠償之責。為此請求被上訴人甲○○應給付乙○○醫療費四千五百
      四十八元、精神慰藉金七萬元，合計七萬四千五百四十八元；給付上訴人丙○
      ○醫療費用十四萬六千四百二十元、減少勞動能力費一百六十六萬元、增加生
      活負擔費二百五十萬零七百二十元、精神慰籍金七十萬元，合計四百十五萬七
      千三百七十四元，扣除被上訴人已付丙○○部分醫藥費六萬元，故請求四百零
      九萬七千三百七十四元等語。
    (二)本件原審依據台灣省嘉雲區車輛行車事故鑑定委員會之鑑定，認被上訴人甲○
　　　○未讓直行車先行，上訴人乙○○未注意車前狀況，被上訴人甲○○與上訴人
　　　乙○○應各付百分之七十及百分之三十之過失責任云云，然依卷附前揭鑑定書
　　　所載，當時鑑定人員問乙○○：「撞擊位置？」答：「他（指被上訴人）的轎
　　　車正面撞到我後車輪，拖行七公尺才停下來」等語，顯然本件車禍之發生係因
　　　被上訴人甲○○欲左轉之自小客車，未讓上訴人乙○○之直行機車先行，才撞
　　　及機車「後輪」，若被上訴人之自小客車能讓上訴人之機車先行，當無撞及機
　　　車後輪而發生本件車禍之情足見本件車禍之發生被上訴人當時轉得速度很快
　　　，純係被上訴人未讓直行車先行所致，自應負全部責任，顯見上開鑑定委員會
　　　之鑑定謬誤，則原判決依該鑑定認上訴人乙○○應負擔百分之三十之過失責任
　　　，應非允當。
    (三)次查原審依台中榮民總醫院函件之病情說明，認上訴人丙○○喪失勞動能力為
      百分之二十三，然依台中榮總九十二年十月廿九日函說明第二點既表示依理學
      及Ｘ光檢查結果，病患丙○○女士右側下肢之傷害，醫理上應無痊癒之可能性
      ，顯然已喪失勞動能力，竟又認定喪失勞動能力為百分之二十三，應屬前後矛
      盾，且該函件單純以丙○○「右側下肢」之傷害為衡量之標準，審酌卷附台中
      榮民總醫院之另診斷證明書記載：「左眼眶輕微凹陷」、「疑似顏面骨骨折」
      等語，核與上訴人丙○○所主張左眼一目失明，似相符合（事實上丙○○之左
      眼視力已失明），足見丙○○除左下肢之傷害外，尚有一目失明或視力減退之
      傷害。按眼睛為人體重要器官，眼睛若失明或視力減退，則計算喪失勞動能力
      時，自應將之估算在內始合情理，原判決僅以右下肢之傷害作為減少勞動能力
      之估算標準，而未將眼睛傷害部分估算在內，殊違情理。何況右下肢不僅喪失
      百分之二十三如前述，足證原判決，認定不當。
    (四)丙○○看護費用部分，依榮民總醫院之診斷證明，其生活起居需要人照顧，且
      其左眼失明如前述，原審認上訴人請求數額過高，核減為七十一萬餘元，此種
      核減，顯然不合情理。而精神慰藉金部分原請求七十萬元，原審核減為五十萬
      元，亦非合理。
    (五)工作損失部份，原審認上訴人未提出在職證明，而認其無法證明有工作，但丙
      ○○確實有工作，有已附呈之在職證明書可證。茲因其確實從事裁縫代工，有
      證人羅哲文（住：嘉義縣水上鄉南和村十四鄰後寮四十四號）可資傳證。
  四、證據：於原審提出收據六十三張、證明書一張、給付標準表一份、診斷證明書
      六份。於本院提出丙○○員工職務證明書一份。
乙、上訴人即被上訴人甲○○部分：
  一、上訴聲明：
    (一)原判決不利於上訴人甲○○部分廢棄。
    (二)第一、二審訴訟費用由被上訴人乙○○、丙○○負擔。
  二、答辯聲明：
    (一)上訴駁回。
    (二)第二審訴訟費用由上訴人乙○○、丙○○負擔。
    (三)如受不利判決，願供擔保請准宣告免為假執行。
  三、陳述：
    (一)上訴人甲○○之自小客車雖係左轉彎車，惟該處車道寬度僅容兩部汽車會車之
      寬度，上訴人需慢車始能彎得過去，且彎過去之後必在車道之右側方為合理，
      又本車受損部位為右前保險桿處，此可證明肇事當時，被上訴人乙○○所騎乘
      之機車，如非逆向行駛亦可確定其並未靠右邊行駛，故應負大部分過失責任。
      肇事責任過失比例，原則上我們尊重原審判決百分七十、百分之三十之分擔。
      本車有投保車體損失險，上訴人甲○○之保險公司（華南產物保險公司）於賠
      付本車損失後，依保險法第五十三條之規定代位向被上訴人乙○○求償，並已
      獲得賠償，有調解筆錄足按，可證明乙○○如自認無過失，豈肯和解賠償？
    (二)被上訴人丙○○左眼受傷的醫療與本次的事故無關，這次事故發生時間是在九
      十一年八月三十日，但是診斷書是九十二年一月二十八日就診時才會有台中榮
      民總醫院疑似顏面骨骨折左眼輕微凹陷的情形，眼部的神經微血管很多，如果
      稍微碰撞就會產生瘀青，不可能在車禍發生五個月之後，才會有疑似顏面骨骨
      折的情形，縱然有顏面骨骨折，與本件車禍事故無關。
    (三)原判決准對造丙○○請求醫療費用十四萬三千五百零七元，其中丙○○左眼傷
      疾之醫療行為概與本件車禍事故無關連，此有嘉義榮民醫院嘉醫診字第九一三
      五二一號及九十一年九月十九日台中榮民總醫院所開立之診斷證明書可資證明
      ，是該部分之醫療費用應予扣除，方為合理。
    (四)精神慰籍金部分，上訴人甲○○自能體會被上訴人肌膚創傷而致心靈之痛，上
      訴人亦希望能在金錢上予以許彌補，惟原審判令上訴人須給付被上訴人乙○○
      六萬元、被上訴人丙○○五十萬元，實屬過高，上訴人認為精神慰藉金乙○○
      請求三萬元、丙○○請求三十萬元才是合理的價格。
  四、證據：於本院提出肇事簡圖及車損照片一份、調解程序筆錄影本一份、診斷證
      明書影本五件。
丙、本院依職權向財政部台灣省南區國稅局嘉義分局分別調取兩造財產歸戶資料及九
    十、九十一年度所得稅申報暨核定課稅資料；向台灣嘉義地方法院檢察署調閱九
    十二年度偵字第一八九七號被告甲○○過失傷害案件全卷；另函行政院國軍退除
    役官兵輔導委員會臺中榮民總醫院詢問：病患丙○○女士於九十一年八月三十日
    因車禍造成右側下肢之傷害，另受有「左眼窩骨折」及「眼球凹陷」之傷害，其
    視力是否因而受影響？視力減退程度如何？再堪酌左眼窩骨折及眼球凹陷之傷害
    ，其喪失勞動能力比例是否仍為百分之二十三？
    理    由
一、上訴人（亦是被上訴人）乙○○、丙○○於附帶民事起訴狀內，原係聲明求為判
    決：被上訴人（亦是上訴人）甲○○應給付上訴人丙○○四百七十六萬六千七百
    二十元、給付上訴人乙○○十四萬二千元，及均自起訴狀繕本送達翌日起至清償
    日止，按年息百分之五計算之利息，並願供擔保請准宣告假執行等語，嗣於訴訟
    程序進行中，二次減縮其聲明，最後聲明請求被上訴人應給付上訴人丙○○四百
    零九萬七千三百七十四元、給付上訴人乙○○七萬四千五百四十八元，及均自起
    訴狀繕本送達翌日起至清償日止，按週年利率百分之五計算利息，並願供擔保請
    准宣告假執行等語，核與民事訴訟法第二百五十五條第一項第三款之規定相符，
    原審予以准許，並無不合。
二、上訴人乙○○、丙○○主張：被上訴人甲○○於九十一年八月三十日上午十時五
    十五分許，駕駛車牌號碼５Ｑ─六一九六號自用小客車，沿嘉義縣水上鄉南和村
    十五之十號之工廠門前道路由北往向南行駛，途經該路與產業道路交岔路口，竟
    疏未注意未讓直行車先行，因而撞及上訴人乙○○所騎乘車牌ＫＵ８─九八五號
    重機車，且該機車附載上訴人丙○○，造成上訴人乙○○受有右跟足撕裂傷、左
    下肢挫傷、左下肢大片瘀傷，及上訴人丙○○受有右脛骨與骨上端開放性骨折術
    後合併右膝創傷性膝關節炎及右膝僵直、左臉撕裂傷、左眼眼球凹陷、左眼眼窩
    骨折等傷害之事實，參酌本件車禍肇事之原因經送鑑定結果認為被上訴人甲○○
    駕駛自小客車，由家中駛出，左轉未暫停讓直行車先行，為肇事主因；上訴人乙
    ○○駕駛重機車，未注意車前狀況，為肇事次因（見一審卷三十六頁），且被上
    訴人甲○○所涉刑事過失傷害部分亦業經原審法院以九十二年度交簡字第三五五
    號刑事判決判處甲○○有期徒刑三個月，得易科罰金確定在案，有診斷書、原審
    法院九十二年度交簡字第三五五號刑事判決書、台灣省嘉雲區車輛事故鑑定委員
    會九十二年六月十九日嘉鑑字第九二０七二三號函附鑑定意見書附卷為證，自堪
    信其主張為真實。至於上訴人乙○○依自己在台灣省嘉雲區車輛行車事故鑑定委
    員會鑑定時，被問「撞擊位置？」答：「他（指被上訴人）的轎車正面撞到我後
    車輪，拖行七公尺才停下來（於起訴狀稱拖行十餘公尺）」之說詞，自認全無過
    失，指摘鑑定結果有誤，然被上訴人甲○○之自用小客車有投保車體損失險，其
    之保險公司即華南產物保險公司於賠付該車之損失後，依保險法第五十三條之規
    定代位向上訴人乙○○求償，並已獲得一萬三千元賠償，有調解程序筆錄足按（
    見本院卷九十一頁），由此可證明乙○○如自認無過失，豈肯和解賠償？是上訴
    人乙○○自認全無過失並指摘鑑定結果有誤，顯非可採。
三、按因故意或過失，不法侵害他人權利者，負損害賠償責任；不法侵害他人之身體
    或健康者，對於被害人因此喪失或減少勞動能力，或增加生活上之需要時，應負
    損害賠償責任；不法侵害他人之身體、健康、名譽、自由：：者，被害人雖非財
    產上之損害，亦得請求賠償相當之金額，民法第一百八十四條第一項前段、第一
    百九十三條第一項、第一百九十五條第一項前段定有明文。查本件上訴人乙○○
    、丙○○為被上訴人甲○○過失不法侵害受有傷害，且被上訴人甲○○之過失傷
    害行為與上訴人乙○○、丙○○之損害間有相當因果關係，乃請求被上訴人甲○
    ○賠償上訴人乙○○因此支付之醫藥費用及及精神慰藉金、上訴人丙○○因此支
    付之醫藥費用、工作損失、看護費用及精神慰藉金，自屬有據。茲就上訴人乙○
    ○、丙○○請求之項目金額是否准許，分論於左：
  (一)醫療費用部份：
    (1)上訴人乙○○所提出之醫療單據十張中，扣除健保支出費用，實際支出僅為二
      千零三十二元，又依上訴人乙○○所受傷害及各收據載明醫療費別，此部分尚
      屬必要之醫療費用，則此部分之請求即屬合理，應予准許；逾此數額，即屬無
      理，不應准許。
    (2)上訴人丙○○所提出之五十三張醫療單據中，扣除健保費用、證書費用及未有
      醫院處方之藥物費用，實際支出僅為十四萬三千五百零七元，並依上訴人丙○
      ○所受傷害及各收據載明醫療費別，此部分尚屬必要之醫療費用，則此部分之
      請求即屬合理，應予准許；逾此數額，即屬無理，不應准許。至被上訴人甲○
      ○抗辯上訴人丙○○左眼受傷的醫療與本次的事故無關，這次事故發生時間是
      在九十一年八月三十日，但是診斷書是九十二年一月二十八日就診時才會有台
      中榮民總醫院疑似顏面骨骨折左眼輕微凹陷的情形，眼部的神經微血管很多，
      如果稍微碰撞就會產生瘀青，不可能在車禍發生五個月之後，才會有疑似顏面
      骨骨折的情形，縱然有顏面骨骨折，與本件車禍事故無關云云，惟查，依嘉義
      榮民醫院病歷摘要報告記載九十一年八月三十日臉部撕裂傷，後段記載暫時固
      定臉傷口縫合，表示車禍就醫當時丙○○臉部有受傷，足以認為與後來丙○○
      左眼眼框凹陷有關，車禍當時臉部就已經受傷，被上訴人甲○○主張丙○○左
      眼部未因本件車禍受傷，與事實不符。
  (二)工作損失部分：
    上訴人丙○○於三十二年一月三十日出生，本件車禍發生時年齡為五十九歲又七
    個月，且上訴人丙○○雖提出嘉義縣西服製作業職業工會全民健康保險費繳費證
    明，並主張每月投保金額三萬八千元等情，惟查其所提出之前開證明，依內容所
    載可知，上訴人丙○○僅為被保險人，係依附其女兒潘淑美之健保，此可從繳費
　　證明書上身份證號碼Ｚ000000000號得知其女兒潘淑美係嘉義縣西服製作業職業工
　　會之勞工，有實際工作收入之人才能為上訴人丙○○繳付健保費（見一審卷五十
　　八頁，查丙○○之身分證號碼為Ｚ000000000號－見本院卷十六頁綜所得結算申報
　　書），依此並不能證明上訴人丙○○有工作收入。雖其於本院提出明峰企業社九
　　十三年六月十日出具之員工職務證明書記載於八十八年十月一日到職，現任職務
　　為作業員等語（見本院卷一一三頁），然查上訴人丙○○申報九十年度綜合所得
　　稅、及九十一年度依附其子潘皇騰戶內申報綜合所得稅時，均無申報來自明峰企
　　業社之所得金額（見本院卷六十、六十三頁），而財政部臺灣省南區國稅局綜合
　　所得稅核定通知書亦無來自明峰企業社申報給付丙○○之工資金額（見本院卷五
　　十九、六十一頁），可見上訴人丙○○雖掛名明峰企業社之員工，然並無實際工
　　作收入，則其請求被上訴人甲○○賠償其工作損失金額一百六十六萬元即屬無法
　　證明，自不能准許。
　(三)看護費用部分：
    上訴人丙○○因本件車禍致受有前開所述之傷害事實，本院審酌行政院國軍退除
    役官兵輔導委員會台中榮民總醫院病情說明：「依理學及Ｘ光檢查結果，病患丙
    ○○女士右側下肢之傷害，醫理上應無痊癒之可能性：：。：：喪失勞動能力比
    例為百分之二十三。」等情（見一審卷四十八頁），認為上訴人丙○○主張其現
    年六十歲，因肢殘，行動不便，生活起居需要照顧，依尚有餘命十七‧八八年，
    並以每月日夜看護費用二萬元為標準，依霍夫曼計算方式，請求被上訴人甲○○
    應一次給付二百五十萬七百二十元，尚嫌過高，應核減為七十一萬八千二百六十
    六元【計算式：年率5%複式霍夫曼計算法（第一年不扣除中間利息），其計算式
　　為：｛240000（一年之看護費用)×12.00000000（此為應受扶養17年之霍夫曼係
　　數）+240000×0.88×（13.00000000-00.00000000)｝=0000000×0.23=718266（
　　小數點以下均四捨五入）】，方屬公允，逾此範圍之請求，即屬無據，不應准許
　　。至於上訴人丙○○於本院指陳：其除左下肢之傷害外，尚有一目失明或視力減
　　退之傷害，計算喪失勞動能力時，自應將之估算在內始合情理，原判決僅以右下
　　肢之傷害作為減少勞動能力之估算標準，而未將眼睛傷害部分估算在內，殊違情
　　理，何況右下肢不僅喪失百分之二十三云云，惟經本院以：「病患丙○○女士於
　　九十一年八月三十日因車禍造成右側下肢之傷害，另受有「左眼窩骨折」及「眼
　　球凹陷」之傷害，其視力是否因而受影響？視力減退程度如何？再堪酌左眼窩骨
　　折及眼球凹陷之傷害，其喪失勞動能力比例是否仍為百分之二十三？」函詢行政
　　院國軍退除役官兵輔導委員會臺中榮民總醫院，據復稱：「病患黃女士因頭部外
　　傷，導致左眼窩骨折及左眼球凸陷，曾於九十一年九月五日接受眼科治療，九十
　　二年四月十一日眼科門診追蹤一次。門診追縱時發現矯正視力右眼零點肆，左眼
　　零點貳，且左眼球內陷，眼球活動輕微受限，可能會對視力造成影響。因患者同
　　時合併左眼白內障及黃斑部視網膜退化（無法判定是否與此次受傷有關，也有可
　　能是老年性之退化所造成），故無法確定受傷前後，視力減退程度。病患左眼球
　　內陷，眼球輕微活動受限，未達勞保殘廢給付標準表之『眼球遺存顯著運動機能
　　障害』（指眼球注視野減退一半以上），並且未造成患者主訴雙眼複視。因此眼
　　球之受傷程度，不致於影響其勞動能力。」，有該院九十三年八月三日中醫企字
　　第0930004264號函附卷可按（見本院卷一０二頁），則上訴人丙○○上開指陳，
　　尚非足採。
　(四)精神慰藉金部分：
    上訴人乙○○、丙○○因本件車禍受傷程度，致使肉體、精神受有痛苦，本院審
　　酌兩造之年齡、社會地位、經濟等一切情況，及上訴人乙○○為國中畢業、丙○
　　○為國小畢業、子女四人；被上訴人甲○○為高中畢業、已婚、有五筆不動產、
　　汽車一部等情，上訴人乙○○請求七萬元、上訴人丙○○請求七十萬元，均嫌過
　　高，應分別予以核減為六萬元、五十萬元，方屬公允，逾此範圍之請求，即屬無
　　據，不應准許。上訴人丙○○指摘精神慰籍金由七十萬元，核減為五十萬元，並
　　非合理云云，而被上訴人甲○○指摘為精神慰藉金乙○○以請求三萬元、丙○○
　　以請求三十萬元為合理的價格云云，均未道出其所以然，為本院所不採。
　(五)綜上，上訴人乙○○得請求被上訴人甲○○賠償醫療費及精神慰藉金共計六萬二
　　千零三十二元（2032＋60000＝62032）；上訴人丙○○得請求被上訴人甲○○賠
    償醫療費用、看護費用及精神慰藉金共計一百三十六萬一千七百七十三元（1435
    07＋718266＋500000＝0000000）。
四、又按「損害之發生或擴大，被害人與有過失者，法院得減輕賠償金額，或免除之
    」，民法第二百十七條定有明文。又民法第二百二十四條所謂代理人，應包括法
    定代理人在內，該條可類推適用於同法第二百十七條被害人與有過失之規定，亦
    即在適用民法第二百十七條之場合，損害賠償權利人之代理人或使用人之過失，
    可視同損害賠償權利人之過失，適用過失相抵之法則，並有最高法院七十三年台
    上字第二二０一號判例可資參照。經查，本件車禍肇事之原因：被上訴人甲○○
    駕駛自小客車，由家中駛出，左轉未暫停讓直行車先行，為肇事主因；上訴人乙
    ○○駕駛重機車，未注意車前狀況，為肇事次因，此有台灣省嘉雲區車輛事故鑑
    定委員會九十二年六月十九日嘉鑑字第九二０七二三號函附鑑定意見書足按（見
    一審卷三十六頁），被上訴人甲○○主張過失相抵，自屬可採。本院審酌被上訴
    人甲○○未讓直行車先行，而上訴人乙○○未注意車前狀況等情，認被上訴人甲
    ○○與上訴人乙○○應各負百分之七十及百分之三十之過失責任。至於上訴人乙
    ○○附載之其餘上訴人丙○○應就上訴人乙○○之過失，同負百分之三十之過失
    責任，亦即應減輕被上訴人甲○○百分之三十之賠償責任，換言之，即上訴人乙
    ○○、丙○○等僅得請求被上訴人甲○○賠償前開金額之百分之七十。依此計算
    ，得請求被上訴人甲○○給付金額，上訴人丙○○為九十五萬三千二百四十一元
    （計算方法：0000000×70﹪＝953241，元以下四捨五入），上訴人乙○○為四
    萬三千四百二十二元（計算方法：62032×70﹪＝43422，元以下四捨五入）。
五、末按被保險汽車發生汽車交通事故，受益人得在本法規定之保險金額內，直接向
    保險人請求保險金；保險人依本法規定給付之保險金，視為加害人或被保險人損
    害賠償金額之一部分，加害人或被保險人受賠償請求時，得扣除之，強制汽車責
    任保險法第二十八條及第三十條分別定有明文。經查，被上訴人甲○○抗辯上訴
    人丙○○已因本件車禍事故領取強制汽車責任險之保險金額二十九萬六千八百三
    十七元，且為上訴人丙○○所不爭執，揆諸前開說明，被上訴人甲○○抗辯上開
    保險金應視為給付賠償額之一部分予以扣除，自屬有據，本件被上訴人甲○○應
    賠償上訴人丙○○六十五萬六千四百零四元（計算式：000000-000000=656404）
    。
六、又被上訴人甲○○另抗辯：本件車禍發生後曾先支付上訴人乙○○三萬八千零三
    十三元、先行替上訴人丙○○支付看護中心費用三萬五千二百元，應均以扣除等
    情，並提出收據、估價單為證，且上訴人乙○○、丙○○所不爭執，自堪信為真
    實。被上訴人甲○○前開主張扣除，即屬有理，應予扣除。則上訴人乙○○得請
    求被上訴人甲○○賠償金額為五千三百八十九元（00000－00000＝5389），上訴
    人丙○○得請求被上訴人甲○○賠償金額為六十二萬一千二百零四元（000000－
    00000＝621204）。
七、綜上所述，上訴人乙○○、丙○○依侵權行為之法律關係，請求被上訴人甲○○
    應給付上訴人乙○○五千三百八十九元、給付上訴人丙○○六十二萬一千二百零
    四元，及自起訴狀繕本送達翌日即九十二年六月二十一日起至清償日止，按年息
    百分之五計算之利息之範圍內，為有理由，原判決予以准許，逾上開數額之請求
    ，則為無理由，原判決予以駁回。並以兩造均陳明願供擔保，聲請宣告假執行或
    免為假執行，因上訴人乙○○勝訴部分未逾五十萬元部分，依職權宣告假執行，
    至於上訴人丙○○勝訴部分及被上訴人甲○○聲請供擔保免為假執行部分，合於
    法律規定，分別酌定相當擔保金額准許之，上訴人乙○○、丙○○其餘假執行之
    聲請，因訴之駁回而失所依據，不予准許。本院經核原判決並無不當。兩造上訴
    意旨仍執陳詞，各自指摘原判決不利於己部分之判決不當，求予廢棄，均為無理
    由，應駁回兩造之上訴。
八、本件事證已臻明確，兩造其餘主張及攻擊防禦方法與證據，經本院斟酌後，與本
    件判決結果已不生影響，故不一一論列；又上訴人丙○○聲請傳訊證人羅哲文，
    因事證已明確，核無必要，附此敘明。
九、據上論結，本件兩造上訴均為無理由，依民事訴訟法第四百四十九條第一項、第
    七十八條，判決如主文。
中　　　華　　　民　　　國　　九十三　　年　　　十　　　月　　　五　　　日
　　　　　　　　　　　　　　　　　　臺灣高等法院臺南分院民事第五庭
~B1審判長法官　黃　　三　　哲
~B2　　　法官　蘇　　重　　信
~B3　　　法官　林　　永　　茂
右為正本係照原本作成。
甲○○不得上訴，餘如對本判決上訴，須於判決送達後廿日內向本院提出上訴狀，未
表明上訴理由者，應於上訴後廿日內，向本院提出理由書。
中　　　華　　　民　　　國　　九十三　　年　　　十　　　月　　　六　　　日
                                        法院書記官　魏　　安　　里
